【裁判字號】    92,訴,2178
【裁判日期】    921009
【裁判案由】    毒品危害防制條例
【裁判全文】
臺灣臺中地方法院刑事判決                        九十二年度訴字第二一七八號
    公  訴  人  臺灣臺中地方法院檢察署檢察官
    被      告  甲○○
右列被告因毒品危害防制條例案件，經檢察官提起公訴（九十二年度毒偵字第二一０
六號），復經本院合議庭裁定由受命法官獨任行簡式審判程序，本院判決如左：
    主  文
甲○○連續施用第一級毒品，累犯，處有期徒刑拾月。扣案之第一級毒品海洛因貳包
（合計淨重零點參壹公克，包裝重零點肆柒公克）沒收銷燬之；注射針筒壹支沒收。
    事  實
一、甲○○曾因施用毒品案件，經本院以九十年度訴字第三二八號判處有期徒刑十月
    確定，於民國九十一年四月三日入監執行，於九十二年一月二十二日縮短刑期執
    行完畢出監。復因施用毒品案件，經本院裁定送觀察、勒戒後，認無繼續施用毒
    品之傾向，由臺灣臺中地方法院檢察署檢察官於八十八年四月三日以八十八年度
    偵字第三四九三號為不起訴處分確定；再因施用第一級毒品案件，經本院以八十
    九年度毒聲字第六四八六號裁定送觀察、勒戒後，認有繼續施用毒品之傾向，再
    由本院裁定令入戒治處所強制戒治一年，並由臺灣臺中地方法院檢察署檢察官提
    起公訴，經本院以九十年度訴字第三二八號判處有期徒刑十月確定，強制戒治部
    分嗣經本院裁定停止戒治，所餘戒治期間，付保護管束，於九十一年一月十七日
    執行完畢。詎甲○○於上開不起訴處分及判決確定後五年內，又基於施用第一級
    毒品海洛因之概括犯意，自九十二年六月間某日起至同年七月六日九時止，在臺
    中縣神岡鄉○○路一二０巷三七號其住處等地，以注射針筒注射之方式，連續多
    次施用第一級毒品海洛因。嗣於同年七月六日十九時三十分許，在臺中縣清水鎮
    ○○路「游三宮」前為警查獲，並扣得海洛因二小包（合計淨重０．三一公克，
    包裝重０．四七公克）、甲○○所有供施用毒品所用之注射針筒一支（起訴書誤
    載為二支）。
二、案經臺中縣警察局清水分局報請臺灣臺中地方法院檢察署檢察官偵查起訴。
    理  由
一、右揭事實業經被告甲○○自白不諱，並有海洛因兩包、注射針筒一支扣案可資佐
    證。上開白色粉末，經送請法務部調查局鑑定，其鑑定結果認為，送驗白粉含有
    第一級第六項毒品海洛因成分，有該局九十二年八月十八日調科壹字第一二００
    一三一０九號鑑定通知書附卷可參，且被告於九十二年七月六日被查獲時，在警
    局所採集之尿液，經送請臺中縣衛生局檢驗，被告尿液經檢驗結果係呈嗎啡陽性
    反應，此有該局九十二年八月六日尿液煙毒檢驗報告書一紙附卷可稽，足認被告
    自白其於右揭時、地分別施用第一級毒品海洛因多次，與事實相符，堪予信採。
二、被告前因施用毒品案件，經本院裁定送觀察、勒戒後，認無繼續施用毒品之傾向
    ，由臺灣臺中地方法院檢察署檢察官於八十八年四月三日以八十八年度偵字第三
    四九三號為不起訴處分確定；再因施用第一級毒品案件，經本院以八十九年度毒
    聲字第六四八六號裁定送觀察、勒戒後，認有繼續施用毒品之傾向，再由本院裁
    定令入戒治處所強制戒治一年，並由臺灣臺中地方法院檢察署檢察官提起公訴，
    經本院以九十年度訴字第三二八號判處有期徒刑十月確定，強制戒治部分嗣經本
    院裁定停止戒治，所餘戒治期間，付保護管束，於九十一年一月十七日執行完畢
    等情，有臺灣高等法院被告全國前案紀錄表、臺灣臺中地方法院檢察署刑案資料
    查註紀錄表、全國施用毒品案件記錄表、本院刑事判決書一件、不起訴處分書一
    件、起訴書一件，在卷可按。本件被告於五年以內所犯上開施用毒品之罪，係三
    犯以上毒品危害防制條例第十條第一項之罪，不適用先行裁定送觀察、勒戒之規
    定，而應依毒品危害防制條例第二十條第三項之規定，逕為有罪判決。本件事證
    明確，被告右揭連續施用第一級毒品海洛因之犯行，堪予認定。
三、按海洛因係毒品危害防制條例第二條第二項第一款所列之第一級毒品，不得非法
    持有、施用。被告甲○○施用海洛因，核其所為，係犯毒品危害防制條例第十條
    第一項之施用第一級毒品海洛因罪。被告持有第一級毒品海洛因後，進而施用，
    其持有之低度行為應為施用之高度行為所吸收，不另論其持有第一級毒品罪。被
    告先後多次施用第一級毒品海洛因，時間緊接，觸犯構成要件相同之罪名，顯係
    基於概括犯意為之，依連續犯規定論以一罪，並加重其刑。被告曾因施用第一級
    毒品案件，經本院判處有期徒刑十月確定，於九十二年一月二十二日執行完畢，
    此有臺灣高等法院被告全國前案紀錄表、臺灣臺中地方法院檢察署刑案資料查註
    紀錄表在卷可按，其於五年之內再犯有期徒刑以上之本罪，係屬累犯，應依刑法
    第四十七條之規定遞加重其刑。爰審酌被告前已因施用毒品案件，經送法院裁定
    觀察、勒戒及強制戒治，並經法院判處徒刑且已執行完畢，仍不知戒惕，竟又再
    次施用第一級毒品海洛因，無視於毒品對於自身健康之戕害及國家對於杜絕毒品
    犯罪之禁令。惟施用毒品係自戕行為，犯罪手段尚屬平和，亦未因此而危害他人
    ，所生損害非大，被告於警局調查、檢察官偵查及本院審理期間均能坦承犯行，
    態度良好等一切情狀，量處如主文所示之刑，以示懲儆。扣案之第一級毒品海洛
    因二包（合計淨重０．三一公克，包裝重０．四七公克），係毒品危害防制條例
    第二條第二項第一款所定之第一級毒品，應依同條例第十八條第一項前段規定，
    沒收銷燬之。另扣案之注射針筒一支，為被告所有且係供其施用毒品所用之物，
    業據被告供明在卷，爰依刑法第三十八條第一項第二款規定，宣告沒收之。
據上論斷，應依刑事訴訟法第二百七十三之一條第一項、第二百九十九條第一項前段
，毒品危害防制條例第十條第一項、第二十條第三項、第十八條第一項前段，刑法第
十一條前段、第五十六條、第四十七條、第三十八條第一項第二款，判決如主文。
中      華      民      國      九十二      年      十    月      九    日
                                法  官  林  三  元
右正本證明與原本無異。
如不服本判決，應於送達後十日內向本院提出上訴狀（須附繕本），上訴於臺灣高等
法院臺中分院。
                                書記官
中      華      民      國      九十二      年      十    月      九    日
附錄論罪科刑法條
毒品危害防制條例第十條第一項：
施用第一級毒品者，處六月以上五年以下有期徒刑。


司法院資訊處製作；財團法人民間司法改革基金會備份。
